臺灣士林地方法院刑事裁定
111年度撤緩字第149號
聲  請  人  臺灣士林地方檢察署檢察官
受  刑  人  胡建彬



上列聲請人因受刑人妨害性自主案件（本院110年度審侵簡字第9
號），聲請撤銷緩刑之宣告（111年度執聲字第732號、111年度
執緩字第228號），本院裁定如下：
    主  文
甲○○之緩刑宣告撤銷。
    理  由
一、聲請意旨略以：受刑人甲○○因犯對未成年人性交案件，經本
    院於民國110年12月3日以110年度審侵簡字第9號判處有期徒
    刑1年，緩刑2年，緩刑期間付保護管束，於111年1月4日確
    定在案。受刑人經臺灣士林地方檢察署（下稱士林地檢署）
    於111年6月30日發交觀護人辦理保護管束，未料受刑人多次
    未依規定至士林地檢署報到，且多次未依指定日前往臺北市
    政府衛生局指定地點接受個案基本資料建立，經該局依性侵
    害犯罪防治法第21條第1項規定，分別裁處罰鍰新臺幣（下
    同）1萬元，足認原宣告之緩刑難收預期效果，核受刑人所
    為已合於保安處分執行法第74條之2第2款、第4款規定且情
    節重大，及違反性侵害犯罪防治法第20條第1項規定，爰依
    保安處分執行法第74條之3、性侵害犯罪防治法第21條第4項
    、刑事訴訟法第476條規定聲請撤銷等語。
二、按緩刑之宣告應撤銷者，由受刑人所在地或其最後住所地之
    地方法院檢察官聲請該法院裁定之，刑事訴訟法第476條定
    有明文。查受刑人之戶籍及最後住所地設在臺北市內湖區，
    有士林地檢署受保護管束人基本資料、受刑人之個人戶籍資
    料查詢結果各1紙在卷可稽，依前開規定，本院自屬有管轄
    權之法院，先予敘明。
三、次按受保護管束人在保護管束期間內，應服從檢察官及執行
    保護管束者之命令；對於身體健康、生活情況及工作環境等
    ，每月至少向執行保護管束者報告1次；受保護管束人違反
    上開規定，情節重大者，檢察官得聲請撤銷保護管束或緩刑
    之宣告，保安處分執行法第74條之2第2款、第4款、第74條
    之3第1項分別定有明文。次按性侵害案件之加害人受緩刑之
    宣告，經評估認有施以治療、輔導之必要者，直轄市、縣（
    市）主管機關應命其接受身心治療或輔導教育，執行期間為
    3年以下，評估認有繼續執行之必要者，直轄市、縣（市）
    主管機關得延長之，最長不得逾1年；經通知無正當理由不
    到場或拒絕接受評估、身心治療或輔導教育者，得處1萬元
    以上5萬元以下罰鍰，並限期命其履行，屆期仍不履行者，
    處1年以下有期徒刑、拘役或科或併科5萬元以下罰金；檢察
    官接獲直轄市、縣（市）主管機關通知後，得向法院聲請撤
    銷緩刑，性侵害犯罪防治法第20條第1項、第4項、第21條第
    1項、第2項、第4項規定甚明。前揭保安處分執行法及性侵
    害犯罪防治法既明定為「得」向法院聲請撤銷緩刑之宣告，
    參酌刑法第75條之1「得」撤銷緩刑規定之立法暨修正意旨
    ，當係採用裁量撤銷主義，賦與法院撤銷與否之權限，法官
    應依職權本於合目的性之裁量，妥適審酌被告違反法規範之
    情節是否重大、被告違規之主觀意思所顯現之惡性及其反社
    會性等情，是否已使原為促使惡性輕微之被告或偶發犯、初
    犯改過自新而宣告之緩刑，已難收其預期之效果，而確有執
    行刑罰之必要，此與刑法第75條第1項所定2款要件有一具備
    ，即毋庸再行審酌其他情狀，應逕予撤銷緩刑之情形不同，
    先予敘明。
四、經查：
(一)受刑人因妨害性自主案件，經本院於110年12月3日以110年
    度審侵簡字第9號判處有期徒刑4月，共5罪，應執行有期徒
    刑1年，緩刑2年，緩刑期間付保護管束，並應依如該判決附
    表所示方式向代號AD000-A110319號女子及其法定代理人周○
    ○、張○○支付損害賠償，且禁止對代號AD000-A110319號女子
    為騷擾、接觸或其他非必要之聯絡行為，於111年1月4日確
    定在案，緩刑期間為111年1月4日至113年1月3日，有上開判
    決書、臺灣高等法院被告前案紀錄表存卷可稽，堪以認定。
(二)受刑人受緩刑宣告後，於111年6月30日到案執行時，士林地
    檢署檢察官已當庭諭知受刑人保護管束之期間、應遵守保安
    處分執行法第74條之2規定事項，於保護管束期間如欲出國
    、遷移戶籍住所，應先提出聲請，經核准後始得辦理等事項
    ，其並已閱覽士林地檢署受保護管束人應遵守事項具結書（
    其內有記載受保護管束人應遵守保安處分執行法第74條之2
    規定、保安處分執行法第74條之3檢察官得聲請撤銷保護管
    束之規定、應遵守性侵害犯罪防治法第20條、第21條規定等
    事項），復在該具結書上簽名，指定送達地址為戶籍地，表
    示確已瞭解及願意遵守相關規定，有士林地檢署執行保護管
    束指揮書、執行筆錄、受保護管束人基本資料表、保護管束
    人應遵守事項具結書等影本存卷可證，足見受刑人知悉其保
    護管束期間至113年1月3日始屆滿，且於保護管束期間內，
    應服從檢察官及執行保護管束者之命令、應每月至少1次向
    執行保護管束者報告其身體健康、生活情況及工作環境、應
    依直轄市、縣（市）主管機關通知，按時到場接受評估、身
    心治療或輔導教育等應遵守事項及相關法律規定等事項知之
    甚詳。
(三)惟受刑人於111年6月30日至士林地檢署報到時，觀護人已當
    場告知下次報到日期為同年7月12日，其卻無故未遵期報到
    ，經士林地檢署觀護人電洽追蹤，受刑人陳述忘記時間，而
    改同年月14日報到，然受刑人仍未到，經士林地檢署發函告
    誡，並命其於同年8月4日至該署報到，如再違誤得辦理撤銷
    緩刑等語，該告誡函經合法送達於受刑人戶籍地，惟其仍無
    故未遵期報到，之後檢察官多次發函告誡，先後命其應於同
    年8月30日、9月27日、10月25日之9時至該署報到，該等告
    誡函均已合法送達於受刑人，惟其僅有於111年10月25日12
    時許至士林地檢署，然非遵時報到，且員警亦曾於111年9月
    4日電話訪查，告知受刑人為士林地檢署受保護管束人，詢
    問有無辦法聯繫其準時向該署報到，受刑人之母胡姵菁陳稱
    ：可以，他會回家，也有跟他說過要準時去報到等情，有士
    林地檢署受保護管束人基本資料表、觀護輔導紀要、111年7
    月18日乙○卓梅111執護167字第1119037340號函稿暨送達證
    書、111年8月8日乙○卓梅111執護167字第1119041709號函稿
    暨送達證書、111年9月1日乙○卓梅111執護167字第11190463
    47號函稿暨送達證書、111年9月29日乙○卓梅111執護167字
    第1119052340號函稿暨送達證書、臺北市政府警察局內湖分
    局內湖派出所查訪表等影本、本院公務電話紀錄存卷可稽。
    嗣經本院合法傳喚受刑人，受刑人復未到庭說明未向保護管
    束者報告之緣由等情，有本院送達證書、報到單、臺灣高等
    法院在監在押全國紀錄表附卷可按，足認受刑人確已多次無
    正當理由違反檢察官及執行保護管束者之命令，及對於身體
    健康、生活情況及工作環境等，每月至少向執行保護管束者
    報告1次等規定，確已違反保安處分執行法第74條之2第2款
    、第4款規定甚明，且依前述受刑人之保護管束執行狀況，
    足認其違反規定情節重大，堪認原宣告之緩刑已難收其預期
    之效果，而有執行刑罰之必要，核與保安處分執行法第74條
    之3第1項之規定相符。從而，聲請人聲請撤銷受刑人前開緩
    刑之宣告，為有理由，應予准許。
(四)至聲請意旨另以受刑人多次未依指定日前往臺北市政府衛生
    局指定地點接受個案基本資料建立，而認受刑人尚有性侵害
    犯罪防治法第21條第4項所定得撤銷緩刑宣告之情形，並提
    出臺北市政府衛生局111年7月25日北市衛心字第1113035468
    號、111年8月24日北市衛心字第1113035707號、111年9月13
    日北市衛心字第1113035871號、111年10月13日北市衛心字
    第1113062522號等裁處書影本為憑，惟因聲請事實有上述部
    分已足裁定撤銷本案緩刑之宣告，爰不另論述其餘部分聲請
    之諭知，併此敘明。
五、依刑事訴訟法第476條，保安處分執行法第74條之3第1項，
    裁定如主文。
中　　華　　民　　國　　111 　年　　11　　月　　 2　　日
        　　　　  刑事第六庭  法　官  　李欣潔
以上正本證明與原本無異。
如不服本裁定，應於送達後5日內，向本院提出抗告狀。
                              書記官    卓采薇
中　　華　　民　　國　　111 　年　　11　　月　　3 　　日